臺灣高等法院刑事裁定　　　　　　　　 100年度抗字第1140號
　　抗　告　人
　　即受 刑 人　陳明輝
上列抗告人因撤銷緩刑案件，不服臺灣臺北地方法院中華民國10
0 年9 月13日裁定（100 年度撤緩字第103 號），提起抗告，本
院裁定如下：
    主  文
抗告駁回。
    理  由
一、原裁定意旨略以：受刑人陳明輝所犯藥事法案件，經原審於
    98年4 月13日以98年度訴字第355號判決判處有期徒刑1年，
    緩刑5年，並於98年5月4日確定；茲其於緩刑期內之99年7月
    至11月間因故意再違反藥事法案件，經原審於100年6月30日
    以100 年度訴字第387號判決判處有期徒刑6月，並於100年7
    月18日確定，有上揭刑事判決2 件及臺灣高等法院被告前案
    紀錄表1 份在卷足憑，是受刑人於前開案件緩刑期內，因故
    意犯他罪，而在緩刑期內受6 月以下有期徒刑宣告確定之事
    實，已堪認定。經審酌受刑人前因違反藥事法等案件遭法院
    判刑，其雖獲緩刑之寬典，卻猶不知警惕，竟在緩刑期內，
    故意再違反藥事法之犯行，經法院宣告6 月以下之有期徒刑
    ，受刑人後案又更犯與前案相同之明知偽藥而販賣罪名，足
    認受刑人並未因受到刑事追訴而有悔悟反省之意，顯見其絕
    非偶蹈法網或惡性輕微有所悔悟，堪認渠守法觀念薄弱，是
    原宣告之緩刑，顯難收預期之效果，而有執行刑罰之必要。
    核與刑法第75條之1 第1項第2款之規定相符，因認檢察官聲
    請撤銷受刑人上開緩刑之宣告，為有理由，應予准許等語。
二、抗告意旨略以：受刑人陳明輝於100年度訴字第387號違反藥
    事法案件（下稱後案），係以給付40萬元並依法告發販售偽
    藥者之方式，請求從輕量刑判處有期徒刑6 月，受刑人無非
    係深自悔悟，不忍因己一時貪念身陷囹圄，使受刑人妻兒頓
    失依靠，受刑人此舉亦為庭上所樂見而以簡式審判程序判決
    ，受刑人收受判決後亦隨即於執行當日前往聲請易服社會勞
    動，冀求以勞動服務方式回饋社會大眾以彌補所犯過錯。惟
    原審檢察官無視於上情，單以受刑人於緩刑期內復犯後案罪
    刑即聲請撤銷緩刑，原審亦未就刑法第75條之1 第1項第2款
    「足認原宣告之緩刑難收其預期效果，而有執行刑罰之必要
    」之情事具體審酌即撤銷受刑人緩刑宣告，非但說理模糊，
    更使刑法以緩刑方式使受刑人深切悔悟並重行社會化之良善
    立意大打折扣云云。
三、經查：
  (一)按受緩刑之宣告後，於緩刑期內因故意犯他罪，而在緩刑期
    內受得易科罰金之有期徒刑、拘役或罰金之宣告確定，足認
    原宣告之緩刑難收其預期效果，而有執行刑罰之必要者，得
    撤銷其宣告，刑法第75條之1 第1項第2款定有明文。而緩刑
    宣告得否撤銷，除須符合刑法第75條之1第1項各款之要件外
    ，並採裁量撤銷主義，賦予法院撤銷與否之權限，特於第 1
    項規定實質要件為「足認原宣告之緩刑難收其預期效果，而
    有執行刑罰之必要」，供作審認之標準，即法官應依職權本
    於合目的性之裁量，妥適審酌被告所犯前後數罪間，關於法
    益侵害之性質、再犯之原因、違反法規範之情節是否重大、
    被告主觀犯意所顯現之惡性及其反社會性等情，是否已使前
    案原為促使惡性輕微之被告或偶發犯、初犯改過自新而宣告
    之緩刑，已難收其預期之效果，而確有執行刑罰之必要，得
    撤銷其宣告。
  (二)受刑人因違反藥事法案件之前案（即98年度訴字第355 號）
    ，甫於98年5 月4日確定後，即在99年7月至11月間購入偽藥
    ，販賣予不特定顧客，再犯後案（即100年度訴字第387號）
    之藥事法案件為查獲，而受刑人所犯前後2 案，均係因販賣
    偽藥而遭判刑，受刑人於前案遭判刑販賣偽藥後，按理對於
    藥品係否偽藥之情形，應特別留意，確保藥品非為偽藥，以
    免重蹈覆轍，再受刑事訴追，絕無率然將不明來源之藥品直
    接銷售之理，是受刑人在歷經前案違反藥事法案件遭判刑確
    定後，就藥品係否偽藥自不可能漠不關心，惟受刑人竟甫於
    前案98年5 月4日經宣告緩刑確定後，即在99年7月至11月間
    再犯，本院衡酌緩刑宣告之旨在給予受刑人悔悟自新之機會
    ，其自應於緩刑期間內謹守法治，勿蹈法網，恪遵法律，詎
    受刑人未能改過遷善，於前案宣告緩刑確定後再犯後案，足
    見受刑人法治觀念偏差，守法觀念薄弱，並未因前案給予緩
    刑而知所警惕、改過自新，實無從認本件緩刑之宣告得收預
    期之效果，而有賴刑之執行以矯治其反社會性格之必要，自
    符合刑法第75條之1 第1項第2款規定。揆諸前揭說明，原審
    依法撤銷其前所受緩刑之宣告，其裁量符合目的性，核無違
    誤之處。抗告意旨以其已深自悔悟，並以易服社會勞動服務
    方式回饋大眾以彌補所犯過錯云云，指摘原裁定不當，均無
    理由，應予駁回。
據上論結，應依刑事訴訟法第412條，裁定如主文。
中    華    民    國    100   年    10    月    20    日
                  刑事第十四庭審判長法  官  陳志洋
                                    法  官  張惠立
                                    法  官  梁耀鑌
以上正本證明與原本無異。
不得再抗告。
                                    書記官  莊淑茹
中    華    民    國    100   年    10    月    20    日